臺灣新北地方法院刑事裁定
                                     111年度聲字第2458號
聲  請  人
即  自訴人  林憲同   住新北市○○區○○路0段0○0號00樓                          之0
上列聲請人即自訴人因本院110年度自字第17號、第21號背信等
案，聲請法官迴避，本院裁定如下：
    主  文
聲請駁回。
    理  由
一、聲請人即自訴人林憲同因自訴被告陳新銘、賴露恩背信等案
    件，由本院以110年度自字第17號、第21號受理在案，於民
    國111年8月30日審理程序，聲請人認審判長即受命法官何法
    官（下稱受命法官）未就被告賴露恩所提出之補充資料為影
    本、是否具證據適格一節予以調查為由，當庭聲請迴避，並
    以書狀補充其聲請迴避意旨略以：
　㈠程序性迴避事由：一是受命法官於111年8月9日庭期故意棄置
    聲請人提呈「被告犯罪解析」而拒斥歸入卷證資料；二是受
    命法官於111年8月30日拒斥處理「『追加自訴』賴露恩強制罪
    之審理」。
　㈡實體上迴避事由：受命法官前已因拒斥聲請人請求納入「『爭
    執』事項爭點」而遭聲請人聲請迴避審判(駁回)，嗣又將聲
    請人畫成圖解的「被告犯罪解析」置之不做處理，自始流露
    偏頗心證與阻害自訴人行使訴訟權。自訴人於111年8月30日
    審理程序期日對被告賴露恩庭呈如附表所示證據資料表示該
    等資料為影本、無正本可供驗證，無證據適格及證明力，惟
    受命法官均置不處理，為此聲請迴避云云。
二、按當事人聲請法官迴避，以法官有刑事訴訟法第17條情形而
    不自行迴避，或有具體事實足認其執行職務有偏頗之情形為
    限，此觀諸同法第18條之規定即明。而所謂「足認其執行職
    務有偏頗之虞者」，係指以一般通常之人所具有之合理觀點
    ，對於該承辦法官是否為公平之裁判，均足產生懷疑，且此
    種懷疑之發生，存有其完全客觀之原因，而非僅出諸當事人
    自己主觀之判斷者，始足當之。又聲請迴避之原因，應釋明
    之，為同法第20條第2項所明定（最高法院110年度台抗字第
    953號裁定意旨參照）；至於訴訟上之指揮乃專屬於法院之
    職權，對於當事人之主張、聲請，在無礙於事實之確認以及
    法的解釋、適用之範圍下，法院固得斟酌其請求以為訴訟之
    進行，但仍不得以此對當事人之有利與否，作為其將有不公
    平裁判之依據，更不得以此程序之進行與否，而謂有偏頗之
    虞，聲請法官迴避（最高法院110年度台抗字第2000號裁定
    意旨參照）。
三、經查：
  ㈠本件聲請人自訴被告陳新銘、賴露恩背信等案件，現由本院
    以110年度自字第17號、第21號審理中乙情，業為本院查閱
    該二案卷宗資料無訛。經核該案合議庭法官均無刑事訴訟法
    第17條所列各款法官應自行迴避而不迴避之情形，聲請人亦
    未主張何法官有上開應自行迴避之事由，合先敘明。
  ㈡聲請人雖以前詞聲請受命法官迴避云云，然查：
　⒈就聲請人所提「被告犯罪解析」（即三張手寫資料）部分：
　　本案於111年8月9日準備程序期日時，受命法官於庭期結束
    前諭知「開庭時桌上放3張手寫A4紙，看不出是誰所提出，
    法官交予通譯，請其查明係由何人提出、是否提出給本院，
    若提出予本院需署名，如未要提出予本院，則交還予當事人
    」，隨後諭知「本件改訂111年8月30日下午2時30分於第七
    法庭行審理程序，請自訴人、被告退庭」等語，有該次準備
    程序筆錄在卷可查（本院110年度自字第17號卷【下稱自字
    卷】第147頁），復觀該次準備程序筆錄後方，附有黑筆手
    寫字之A4紙張3張，其上標題均記載「犯罪解析」字樣，且
    黑筆手寫字之內容、筆跡均相同，而卷附之第1張紙張右方
    則有藍筆手寫「111年8/9自訴人林憲同律師當庭提出（自訴
    補充證據）」等字樣（自字卷第151至155頁)，顯見該次法
    庭活動中，確因自訴人非於程序進行期間提出該等資料，亦
    未在該等資料上署名，致受命法官無從判斷該等資料為何人
    提出及所提緣由，故諭請通譯查明後而為相應之處置，而由
    該等資料現已存放卷內，亦可見本案並無聲請意旨所指受命
    法官拒斥納入卷證資料審理之情，本件程序作為並無不公，
    影響當事人訴訟權益情事，難認受命法官執行職務有何不公
    情事。
　⒉就聲請人於111年8月30日審理程序所提追加自訴部分：
　　聲請人於111年8月30日審理程序時陳稱欲對被告賴露恩之同
    一性質犯罪請求追加，並表示：狀紙已經拿上去了，被告也
    已經受領了，我今天的追加合法嗎？受理嗎？有沒有納入今
    天的合議庭？等語（自字卷第162頁），受命法官即諭知今
    日審理111年度自字第17、21號案件之程序範圍，並告以：
    你只要有提出起訴狀我們就會追加送分案、你今天提出的追
    加狀我們就會另行分案等語（自字卷第162至163頁)，且於
    該次庭期之刑事報到明細上亦記載「①追加自訴案送分案」
    等語，此外，聲請人所提之111年8月30日刑事追加自訴狀上
    ，亦有受命法官記載「送分案」等字樣，有上開審判筆錄、
    刑事報到明細、刑事追加自訴狀在卷可查(自字卷第157頁、
    第162至163頁、第185頁)，是受命法官既已依諭知另行分案
    ，自無聲請意旨所指受命法官拒不處理之情形，亦難認受命
    法官此舉有何執行職務偏頗之情形。　
　⒊就聲請人對被告賴露恩庭呈如附表所示證據資料表示沒有證
    據適格、沒有證據能力部分：　
　　我國法律並未禁止法庭就無證據能力之證據不應予以提示、
    調查，有關證據能力之意見，可由當事人於準備程序中表達
    意見，至該等證據證據能力之有無，亦可待合議庭評議後於
    判決理由中再予敘明。被告賴露恩於111年8月30日審理期日
    庭呈如附表所示之證據資料，於受命法官諭請被告對於聲請
    人（即自訴人）所提證據表示意見時，請求就其方才所庭呈
    如附表所示證據資料予以說明（自字卷第169頁），而後受
    命法官再諭請聲請人就被告賴露恩於該日所提證據資料表示
    意見，聲請人即表示：附表所示證據資料都是影本所以沒有
    證據適格、沒有證據能力等語（自字卷第170頁），有當日
    審判筆錄在卷可查(自字卷第159至171頁)，可見本案受命法
    官已就被告所提出之證據賦予聲請人表示意見之機會，並於
    該次筆錄翔實記載被告及聲請人各自之陳述，復觀本案審判
    過程，無論於準備程序或審理時，受命法官均給予聲請人充
    分表達意見之機會，聲請人亦稱與受命法官無任何糾紛、糾
    葛等語在卷（自字卷第161至162頁），實難認受命法官執行
    職務有何偏頗之虞。
  ㈢觀諸聲請人聲請迴避內容，或係訴訟程序有無違誤之問題，
    或屬法官之訴訟指揮，或係出於對法律、事實或法院運作實
    務之誤認或主觀之臆測，而非以一般通常之人所具有之合理
    觀點，對於受命法官能否為公平之裁判，均足產生懷疑，且
    聲請人未就受命法官執行職務偏頗之虞提出任何具體事證並
    為必要釋明，無從憑認符合刑事訴訟法第18條第2款、第20
    條第2項所定要件。
  ㈣綜上，本件聲請為無理由，應予駁回。
四、據上論斷，依刑事訴訟法第21條第1項、第220條，裁定如主
    文。
中　　華　　民　　國　　111 　年　　11　　月　　11　　日
                  刑事第十八庭  審判長法  官  詹蕙嘉
                              
                                      法  官  施函妤
                                      
                                      法  官  劉明潔
上列正本證明與原本無異。
如不服本裁定，應於裁定送達後五日內敘明抗告理由，向本院提
出抗告狀。
                                      書記官  方志淵
中　　華　　民　　國　　111 　年　　11　　月　　15　　日
附表：
編號 名稱 (5-1) 背信案 法院出庭補充敘述資料 (5-2) 正隆麗池公寓大廈十八屆管理委員會05月份例行會議會議紀錄第1頁 (5-3) 正隆麗池公寓大廈十八屆管理委員會05月份例行會議會議紀錄第8頁 (5-4) 正隆麗池財產清冊(總表一) (5-5) 正隆麗池財產清冊(擺放位置一)